臺灣雲林地方法院刑事判決　　　　　　　100年度易字第347號
公　訴　人　臺灣雲林地方法院檢察署檢察官
被　　　告　林煒強
上列被告因竊盜案件，經檢察官提起公訴（100 年度偵字第2644
號），被告於準備程序中對被訴之事實為有罪之陳述，經法官告
知簡式審判程序意旨，並聽取當事人之意見後，經本院合議庭裁
定由受命法官獨任行簡式審判程序，判決如下：
    主    文
林煒強攜帶兇器竊盜罪，累犯，處有期徒刑捌月。
    犯罪事實及理由
一、犯罪事實：
    林煒強前於民國95年間，因施用第一級毒品案件，經臺灣高
    雄地方法院以95年度訴字第1001號判決處有期徒刑9 月確定
    。復於96年間，因施用第一級毒品案件，經本院以96年度訴
    字第2 號判決處有期徒刑8 月，嗣經減刑為有期徒刑4 月確
    定，上開2 案件接續執行至96年9 月24日執行完畢。林煒強
    詎仍不知悔改，再次沈迷毒品，復因毒癮發作，需錢孔急，
    竟意圖為自己不法知所有，於100 年4 月8 日上午11時19分
    許，在雲林縣土庫鎮○○路44號福德宮，先佯裝香客持香向
    土地公膜拜，在假借捐獻香油錢接近福德宮內捐獻箱，待廟
    內其餘香客離去之際，林煒強持客觀上足供兇器使用之破壞
    剪（未扣案），剪毀福德宮內捐獻箱鎖頭（毀損部分未據告
    訴），竊取捐獻箱內新臺幣（下同）3,000 元，得手後據為
    己有並逃離現場，林煒強將所竊得之金錢花用殆盡，破壞剪
    則隨手丟棄。嗣經福德宮主任委員陳威德發現報警而循線查
    獲。
二、認定犯罪事實所憑之證據及理由
(一)、本案被告林煒強所犯之罪，係死刑、無期徒刑、最輕本刑為
    3 年以上有期徒刑以外之罪，其於準備程序就前揭被訴事實
    為有罪之陳述，經受命法官告知簡式審判程序之旨，並聽取
    其與公訴人之意見後，本院合議庭裁定，依刑事訴訟法第27
    3 條之1 規定，由受命法官獨任進行簡式審判程序，是本案
    之證據調查，依刑事訴訟法第273 條之2 規定，不受同法第
    159 條第1 項、第161 條之2 、第161 條之3 、第163 條之
    1 及第164 條至第170 條規定之限制，合先敘明。
(二)、被告對上開犯罪事實，業於本院審理坦承不諱，並有告訴人
    陳威德之指訴歷歷，且有現場監視器畫面翻拍照片9 張在卷
    可稽。是以被告任意性之自白與事實相合，應可採信。本案
    事證明確，被告犯行洵堪認定，應依法論科。
三、論罪科刑之理由
(一)、按刑法第321 條第1 項第3 款之攜帶兇器竊盜罪，係以行為
    人攜帶兇器竊盜為其加重條件，此所謂兇器，其種類並無限
    制，凡客觀上足對人之生命、身體、安全構成威脅，具有危
    險性之兇器均屬之，且祇須行竊時攜帶此種具有危險性之兇
    器為已足，並不以攜帶之初有行兇之意圖為必要（最高法院
    79年臺上字第5253號判例意旨參照）。經查，被告本案犯行
    時所攜帶之工具，其自承為鐵製、長度約30公分之破壞剪，
    平常用於鐵絲網鋪設（見本院卷第28頁反面），此亦與現場
    監視器翻拍照片相合，可知如被告持該破壞剪攻擊人體，足
    以造成相當之傷害，堪認客觀上足對人之生命、身體、安全
    構成威脅，而可供作兇器使用，依前揭判例意旨，自與刑法
    第321 條第1 項第3 款所稱之兇器相當。是核被告所為，係
    犯刑法第321 條第1 項第3 款之攜帶凶器竊盜罪。被告有前
    述事實欄所記載之前科紀錄，有卷附臺灣高等法院被告前案
    紀錄表可佐，其於有期徒刑執行完畢後5 年內故意再犯本件
    有期徒刑以上之罪，係屬累犯，應依刑法第47條第1 項之規
    定加重其刑。
(二)、爰審酌被告犯後坦承犯行，態度尚可，並自承偷取神明香油
    錢，讓其終日惶惶不安，才在犯案後不久，即將作案之破壞
    剪丟棄，可知被告秉性非惡，但被告犯案之動機，是囿於毒
    癮發作，才去竊取他人財物，況本案是將香客對土地公虔誠
    奉獻之香油錢搜刮一空，旋即將香油錢購買毒品，此經被告
    供承在卷（見本院卷第28頁），對捐獻之虔誠信徒而言，倘
    知悉該奉獻未能用於土地公廟寺之支出，而是被他人拿去吸
    食毒品，當會氣憤莫名。依卷附之臺灣高等法院被告前案紀
    錄表所示，被告自99年間起多次涉犯刑典，大多為財產法益
    之犯罪，料必起因都在染有毒品惡習，其犯罪之源頭仍在於
    無法脫離毒品之桎梏，是以被告唯有藉以隔離外界一段時日
    之措施，才能遠離毒品來源、重新振作，並深切反省自己所
    作所為，否則就算服刑完畢，一旦未堅定意志，也會旋即再
    度淪陷，而讓自己重複進出刑事程序，當非本院所樂見。佐
    以被告之家人與女友於審理時有到庭，可見渠等仍願意給予
    被告支持，被告家中尚有兄姐，皆有正常生活，則對被告父
    母親而言，被告是他們心中迄今放不下之掛懷，念及被告當
    庭表示悔意，具有鐵網施作之技能，一再表示能趕緊替家中
    盡一份心力，及其他一切情狀，量處如主文所示之刑。
(三)、至本案犯罪時所使用之破壞剪並未扣案，為免將來執行困難
    ，爰不為沒收之諭知。
四、應適用之法律
(一)、刑事訴訟法第273 條之1 第1 項、第299 條第1 項前段。
(二)、刑法第321 條第1 項第3 款、第47條第1 項。
本案經檢察官朱啟仁到庭執行職務。
中    華    民    國  100     年    6     月    28    日
                  刑事第一庭  法  官  王子榮
以上正本證明與原本無異。
如不服本判決應於收受送達後10日內向本院提出上訴書狀，並應
敘述具體理由；其未敘述上訴理由者，應於上訴期間屆滿後20日
內向本院補提理由書（均須按他造當事人之人數附繕本）「切勿
逕送上級法院」。
                              書記官  陳俊偉
中    華    民    國   100    年    6     月    28    日
附錄本案論罪科刑法條：
中華民國刑法第321 條
犯竊盜罪而有下列情形之一者，處六月以上、五年以下有期徒刑，得併科
新臺幣十萬元以下罰金：
一、侵入住宅或有人居住之建築物、船艦或隱匿其內而犯之者。
二、毀越門扇、牆垣或其他安全設備而犯之者。
三、攜帶兇器而犯之者。
四、結夥三人以上而犯之者。
五、乘火災、水災或其他災害之際而犯之者。
六、在車站、埠頭、航空站或其他供水、陸、空公眾運輸之舟、車、航空
    機內而犯之者。
前項之未遂犯罰之。